臺灣臺北地方法院民事裁定
111年度簡抗字第32號
抗  告  人  楊含容

訴訟代理人  謝富凱律師
            張佳榕律師
相  對  人  蔡旻學  




上列當事人間請求返還不當得利事件，抗告人對於民國111年3月14日本院臺北簡易庭111年度北簡字第4334號裁定提起抗告，本院裁定如下：                                            
    主  文
原裁定廢棄。
    理  由
一、按因侵權行為涉訟者，得由行為地之法院管轄；而被告住所
    、不動產所在地、侵權行為地或其他據以定管轄法院之地，
    跨連或散在數法院管轄區域內者，各該法院俱有管轄權；同
    一訴訟數法院有管轄權者，原告得任向其中一法院起訴，民
    事訴訟法第15條第1項、第21條、第22條本文分別定有明文
    。又所謂行為地，凡為一部實行行為或其一部行為結果發生
    之地皆屬之。另管轄權之有無，應依原告主張之事實，按諸
    法律關於管轄之規定而為認定，與其請求是否成立無涉（最
    高法院56年台抗字第369號、109年度台抗字第1554號裁判意
    旨參照）。末按法院依民事訴訟法第28條以裁定將訴訟移送
    他法院管轄者，須對所移送之民事訴訟無管轄權，始足當之
    ，此觀同法條第1項規定甚明。
二、抗告意旨略以：本件相對人即原告起訴主張侵權行為原因事
    實發生地即愛尚生技有限公司（下稱愛尚公司）之地址為「
    臺北市○○區○○街000號地下1樓」，此亦為伊居所之地址，臺
    北簡易庭依法就本件有管轄權，原裁定卻僅以伊戶籍地址在
    新莊區而將本件移送臺灣新北地方法院（下稱新北地院），
    顯有不當，爰提起抗告，請求廢棄原裁定等語。
三、經查，相對人係起訴主張其106年1月間受抗告人欺騙，與抗
    告人及訴外人游智翔、楊尚晏等人陸續在伯朗咖啡館南港店
    以及愛尚公司現在登記地址討論後，同意與抗告人共同投資
    創立愛尚公司經營，並於106年4月22日至4月25日間在統一
    超商錦興門市將新臺幣（下同）35萬元現金依抗告人指示以
    中國信託銀行之ATM存入其帳戶。嗣後遲遲未見抗告人為其
    登記股權，方發現受騙，乃依不當得利以及侵權行為之法律
    關係，請求抗告人返還或賠償前開35萬元暨法定遲延利息（
    見原審卷第11至17頁，本院卷第57-59頁）；又抗告人陳報
    其收受前開35萬元存入之帳戶為愛尚公司開立於中國信託商
    業銀行信義分行（分行地址：臺北市○○區○○路0段000號）之
    帳戶（見本院卷第40、43頁），足見相對人起訴主張抗告人
    的侵權行為地以及受侵害款項存入帳戶地點均有臺北市大安
    區，屬本院臺北簡易庭轄區。依民事訴訟法第15條第1項、
    第21條、第22條本文之規定，臺北簡易庭就本件相對人起訴
    事實即非無管轄權，原裁定逕將本件訴訟移送新北地院，尚
    有未洽。抗告意旨指摘原裁定不當，聲明廢棄，為有理由，
    爰將原裁定廢棄，發回臺北簡易庭另為妥適之處理。
四、據上論結，本件抗告為有理由，爰裁定如主文。　　
中　　華　　民　　國　　111 　年　　5 　　月　　12　　日
                  民事第六庭  審判長法  官   許純芳
                                    法  官   陳智暉
                                    法  官   石珉千
以上正本係照原本作成。
本裁定不得再抗告。
中　　華　　民　　國　　111 　年　　5 　　月　　16　　日
                                    書記官   黃  匯